臺灣板橋地方法院刑事判決　　　　　　　94年度訴字第1334號
公　訴　人　臺灣板橋地方法院檢察署檢察官
被　　　告　戊○○
指定辯護人　本院公設辯護人　丙○○
上列被告因強盜案件，經檢察官提起公訴（94年度偵字第10206
號），本院判決如下：
    主  文
戊○○收受贓物，累犯，處拘役伍拾日，如易科罰金，以佰元
折算壹日；又連續意圖為自己不法之所有，攜帶兇器，以脅迫至
使不能抗拒而取他人之物，累犯，處有期徒刑柒年貳月，水果刀
壹支沒收。
    事  實
一、戊○○於民國92年間因違反毒品危害防制條例案件，經臺南
    地方法院於92年8 月22日以92年度訴字第447 號判處有期徒
    刑10月，於92年9 月22日確定，甫於93年11月5 日縮短刑期
    執行完畢，猶不知悔改：(一)於94年6 月7 日某時許，在臺北
    縣三重市正義公園附近，明知姓名年籍不詳、綽號「阿鑫」
    （起訴書載為「阿利」）之成年男子，所交付之車牌號碼WE
    T —280 號輕型機車，係來歷不明之贓物（該機車係甲○○
    所有，於94年5 月30日16時許，在臺北縣三重市○○○路25
    巷18號前，遭姓名年籍不詳之人所竊取），竟予收受供己騎
    用，嗣戊○○於同日11時50分許騎乘上開機車行經臺北市○○區○○路99號前，為警當場查獲；(二)戊○○另意圖為自己
    不法所有之概括犯意，基於強盜之故意，於附表編號1 、2
    所示時間，分別進入附表編號1 、2 所示地址之商店內，攜
    帶其所有在客觀上足以傷人生命、身體之水果刀1 把（未據
    扣案），跳上櫃，喝令店員乙○○、丁○○交付財物，以
    此脅迫之方式，至使乙○○、丁○○不能抗拒，而將店內之
    收銀臺打開，戊○○即拿取放置於收銀機內之現金，以此方
    式連續強盜得逞。嗣戊○○於94年6 月10日19時40分許，在
    臺北縣三重市○○○路、安慶街口，為警查獲，並在其身上
    扣得尚未花用殆盡之贓款新臺幣（下同）3437元。
二、案經臺北市政府警察局大同分局暨臺北縣政府警察局三重分
    局報請臺灣板橋地方法院檢察署檢察官偵查起訴。
    理  由
一、訊據被告戊○○就前開犯罪事實全部坦白承認，如事實欄(一)
    部分，核與證人即被害人甲○○於警詢時證述之情節相符（
    見偵查卷第7 、8 、32頁、本院卷第4 至10頁），又有臺北
    市政府警察局大同分局贓物認領保管單2 紙、贓物照片2 紙
    、臺北市政府警察局大同分局車輛失竊、尋獲電腦輸入單、
    車輛車牌失竊作業－查詢車輛認可資料、公路監理電子閘門
    車號查詢輕型機車車籍資料各1 份附卷可憑；又如事實欄(二)
    部分，核有證人即被害人乙○○、丁○○於警詢時證述之情
    節相符，此外，復有上開超商監視器錄影帶翻拍照片14幀、
    臺北縣政府警察局三重分局贓物認領保管單附卷可稽，及現
    金3437元扣案可資佐證。是被告之自白與事實相符，本案事
    證明確，被告犯行堪予認定，應予依法論科。
二、核被告戊○○所為，如事實欄(一)部分，係犯刑法第349 條第
    1 項之收受贓物罪。次按水果刀1 把，在客觀上足以對人之
    生命、身體、安全構成威脅，具有危險性，顯然為兇器；被
    告攜帶上開兇器強盜超商財物，如事實欄(二)部分，核其所為
    係犯刑法第330 條第1 項之加重強盜罪。又其先後2 次強盜
    之犯行，時間緊接，方法相同，觸犯構成要件相同之罪名，
    顯係基於概括之犯意為之，為連續犯，應依刑法第56條之規
    定以一罪論，並加重其刑。末查被告戊○○前於92年間因違
    反毒品危害防制條例案件，經臺南地方法院於92年8 月22日
    以92年度訴字第447 號判處有期徒刑10月，於92年9 月22日
    確定，甫於93年11月5 日縮短刑期執行完畢，有卷附臺灣高
    等法院檢察署刑案紀錄簡覆表1 份可按，其受有期徒刑執行
    完畢後，5 年以內再犯本案法定刑為有期徒刑之上開二罪名
    ，為累犯，均應依法加重其刑，強盜部分並遞加重其刑。而
    被告所犯上開二罪，犯意各別，行為互異，應分論併罰。茲
    審酌被告之素行、智識程度、犯罪動機、目的、手段、及其
    收受贓車造成追緝財產犯罪之困難度，暨該部輕型機車之價
    值，及經被害人領回等犯罪所生危害程度，及被告正值壯年
    ，竟僅因一時經濟困難，而攜帶兇器行搶超商，嚴重危害社
    會治安，所生危害非輕；惟兼衡被告所搶得現金14,500元，
    犯罪所得非鉅；且犯罪後亦知坦承犯行，態度尚稱良好，已
    有悔意等一切情狀，分別量處如主文所示之刑，並就拘役部
    分諭知易科罰金之折算標準，以資懲儆。
三、至水果刀1 把，雖未據扣案，惟為被告所有，且為其實施強
    盜被害人乙○○、丁○○店內財物之工具，已據被告供承屬
    實，既無證據顯示已滅失，仍應依同法第38條第1 項第2款
    之規定，沒收之。
據上論斷，應依刑事訴訟法第299 條第1 項前段，刑法第56條、
第349 條第1 項、第330 條第1 項、第47條、第41條第1 項前段
、罰金罰鍰提高標準條例第1 條前段、第2 條、第38條第1 項第
2款，判決如主文。
本案經檢察官孫治平到庭執行職務。
中　　華　　民　　國　　94　　年　　9 　　月　　21　　日
                  刑事第十五庭  審判長法　官  高玉舜
                                      法  官  陳靜茹
                                      法  官  吳幸娥
以上正本證明與原本無異
如不服本判決應於送達後10日內向本院提出上訴狀
                                      書記官　洪惠玲
中　　華　　民　　國　　94　　年　　9 　　月　　21　　日
附表：
┌──┬───┬────┬──────┬───────┐
│編號│被害人│犯罪時間│　犯罪處所　│損失及遭竊財物│
├──┼───┼────┼──────┼───────┤
│ 1  │乙○○│94年6月5│臺北縣三重市│現金1000元 　 │
│　　│　　　│日19許　│三和路?段20│　　　　　　　│
│　　│　　　│　　　　│巷79號全家便│　　　　　　　│
│　　│　　　│　　　　│利商店　　　│　　　　　　　│
├──┼───┼────┼──────┼───────┤
│ 2  │丁○○│同年月10│臺北縣三重市│現金13500 元  │
│　　│　　　│日18時40│正義北路253 │　　　　　    │
│　　│　　　│分許　　│號尚好藥局　│　　　　　　　│
└──┴───┴────┴──────┴───────┘
附錄本案論罪科刑法條全文：
中華民國刑法第330條
犯強盜罪而有第321 條第1 項各款情形之一者，處7 年以上有期
徒刑。
中華民國刑法第321條
犯竊盜罪而有左列情形之一者，處6 月以上、5 年以下有期徒刑
：
一、於夜間侵入住宅或有人居住之建築物、船艦或隱匿其內而犯
    之者。
二、毀越門扇、牆垣或其他安全設備而犯之者。
三、攜帶兇器而犯之者。
四、結夥三人以上而犯之者。
五、乘火災、水災或其他災害之際而犯之者。
六、在車站或埠頭而犯之者。
前項之未遂犯罰之。
中華民國刑法第349條
收受贓物者，處3年以下有期徒刑、拘役或5百元以下罰金。
搬運、寄藏、故買贓物或為牙保者，處5 年以下有期徒刑、拘役
或科或併科1千元以下罰金。
因贓物變得之財物，以贓物論。
